# 权益法下追加投资问题

提问人：二月风筝 时间：2016-03-23 01:14:25
陈版主及各位同行，请教一个长期股权投资权益法下核算的问题： B公司由ACD三个股东构成，原注册资本 1000 万元，其中：A公司持有B公司30%股权，采用权益法进行核算。C股东持有60%，D股东持有10%， 2015 年 1 月 1 日A公司与B公司另一个股东C对B公司进行增资，增资后B公司注册资本为 2000 万元，增资后A公司对B公司持股比例上升为40%。C股东在B公司的持股比例由60%下降为55%在此次增资中，D公司持股比例下降为5%。增资协议约定：A公司此次出资 1000 万元，其中 500 万元计入B公司实收资本， 500 万元计入B公司资本公积。C公司出资 800 万元，其中 500 万元计入B公司实收资本， 300 万元计入B公司资本公积。D股东不参与此次增资。
假设增资前增资前B公司所有者权益总额为 2000 万元，其中：资收资本 1000 万元，未分配利润 1000 万元。增资后 2015 年末所有者权益总额为 4000 万元，其中：实收资本 2000 万元，资本公积 800 万元，未分配利润 1200 万元（当年实现净利润 200 万元）。 请问：A公司追加投资时如何编制分录， 2015 年如何确认投资收益？C股东溢价 300 万元部分，A公司是否应确认其他权益变动？

回答人：chenyiwei
2015 年 1 月 1 日A公司增资前享有权益份额＝2000*30%=600万 2015 年 1 月 1 日A公司增资后享有权益份额＝（ 2000 ＋ 1000 ＋800 ）*40%=1520万 增加享有的权益份额＝ 920 万，小于本次增资额 1000 万 因此以 1000 万元作为本次增资成本，不做进一步调整， 2015 年内的权益法核算比例为新股权比例 40 ％。

提问人：二月风筝 时间：2016-03-23 11:07:06
谢谢陈版，针对这个事项还有一点疑问，就是本期A公司按权益法确认对B公司长期股权投资的账面价值时，除了B公司当期实现的净利润之外的，其计入资本公积-资本溢价 800 万元，A公司如何确认？谢谢！

回答人：chenyiwei
A增资后的长期股权投资账面价值＝2000*30%+1000=1600万。与占有净资产份额 1520 万的差额 80 万类似于商誉，体现在长期股权投资成本中，权益法核算时不再调整。增资日后A对B的权益法核算比例按 40 ％，该 80 差异始终存在。